# 股份支付问题讨论

提问人：Ralph 小王子 时间：2023-05-31 11:33:05
陈版及各位大神
标的公司创始人股东与战略投资者签订股权增资协议，并约定对赌条款。因公司未完成对赌业绩，触发对赌赔偿条款，创始人股东以其持有的两个持股平台无偿赔偿了战略投资者20%的股权，后因公司业绩逐渐好转，估值上升并筹划上市，战略投资者拟以当时增资估值定价将原无偿受让的20%股权转回至创始人股东，出于对税负的考虑，持股平台转回的股权并非按原来转让出去时的路径，而是全部通过原两个持股平台之一的平台受让，导致穿透至平台后的个人在转让前后持有公司股权比例发生了变化。
另外战略投资者归还20%股权的价格系按照原增资时的估值确定，该价格低于公司目前估值。
请问陈版及各位大神，上述股权归还，导致穿透后的个人持有股权比例发生变化，是否需要考虑股份支付，如考虑，是否可以按照个人新增部分来计算。
目前项目组的意见倾向于不认定为股份支付，上述股权增减行为，实质上是创始人股东因对赌失败而给予战略投资者的赔偿，战投实际最终将免费赔偿的股权变现。
上述经济行为该如何认定，望陈版和各位大神提出宝贵意见，谢谢~

回答人：chenyiwei
个人理解：基于以下考虑，存在不认定股份支付的可能性：
1 、该两次交易均发生于创始人股东和战略投资人之间，公司本身并非交易的一方；
2 、从此处披露的交易原因和目的来看，估值调整的可能性更大，与创始人对公司提供的服务无直接关系。